【裁判字號】    98,上易,212
【裁判日期】    980422
【裁判案由】    竊盜等
【裁判全文】
臺灣高等法院高雄分院刑事判決         98年度上易字第212號
上  訴  人
即  被  告  甲○○
上列上訴人因竊盜等案件，不服臺灣高雄地方法院97年度審易字
第2319號中華民國98年2 月18日第一審判決（起訴案號：臺灣高
雄地方法院檢察署97年度偵緝字第2193號），提起上訴，本院判
決如下：
    主  文
上訴駁回。
    理  由
一、按刑事訴訟法第350 條第1 項、第361 條第2 項、第367 條
    規定，不服地方法院之第一審判決而上訴者，須提出上訴書
    狀，並應敘述具體理由，為上訴必備之程式；倘已提出上訴
    理由，但所提非屬具體理由者，應由第二審法院以判決駁回
    。所謂具體理由，必係依據卷內既有訴訟資料或提出新事證
    ，指摘或表明第一審判決有何採證認事、用法或量刑等足以
    影響判決本旨之不當或違法，而構成應予撤銷之具體事由，
    始克當之。例如：依憑證據法則，具體指出所採證據何以不
    具證據能力，或依憑卷證資料，明確指出所為證據證明力之
    判斷如何違背經驗、論理法則。倘僅泛言原判決認定事實錯
    誤、違背法令、量刑失之過重或輕縱，而未依上揭意旨指出
    具體事由；或形式上雖已指出具體事由，然該事由縱使屬實
    ，亦不足以認為原判決有何不當或違法者，例如：對不具有
    調查必要性之證據，法院未依聲請調查亦未說明理由，或援
    用證據不當，但除去該證據仍應為同一事實之認定，皆難謂
    係具體理由，俾與第二審上訴制度旨在請求第二審法院撤銷
    、變更第一審不當或違法之判決，以實現個案救濟之立法目
    的相契合，並節制濫行上訴（最高法院97年度台上字第892
    號判決參照）。
二、查上訴人即被告甲○○（下稱被告）經原審論以攜帶兇器竊
    盜判處有期徒刑10月，雖於法定期間內具狀提起上訴，惟僅
    稱：「被害人未立即報警，任由被告離去，且又自行取回汽
    車音響，足認被告並非將音響攜出車外。扣案起子可能係車
    上原有之物，並非被告攜帶；退而言之，僅屬竊盜未遂而已
    ，應再傳被害人到案查明」云云。惟原審法院認定被告毀損
    及攜帶兇器竊盜（因時地密接僅論以一罪），業已調查並依
    所得證據資料而為認定，於理由綦細說明被告坦承先以石塊
    砸毀小客車右前車窗玻璃，再持隨身攜帶之螺絲起子著手竊
    取車內裝設之汽車音響，核與被害人乙○○於審理中指證相
    符，並有現場照片、贓物認領保管單可稽，並扣得被告所有
    供拆卸汽車音響所使用之螺絲起子1 支。而被告雖辯稱拆下
    音響後，因警報器響起，人就跑走，所持螺絲起子並非兇器
    云云。然該小客車右前車窗玻璃遭被告持石塊砸毀，業已破
    裂而失卻原本擋風及阻隔功能以致不堪使用，且乙○○亦明
    確證稱聽到汽車警報器響後下樓察看，發現被告手上拿著汽
    車音響自小客車內鑽出並跑向其所騎機車，因其隨即上前攔
    阻，纔在機車旁將被告攔下而取回汽車音響。而扣案螺絲起
    子長度約為22公分、前端為鐵製品長度約10公分，可供單手
    握持，並非僅由被告用以拆卸汽車音響，若持以攻擊人體，
    勢將造成傷害，具有危險性，應屬兇器無訛。原審關於以上
    事實之認定及其所憑之證據，既有一一列舉及充分說明，被
    告仍執陳詞否認犯罪，空泛指摘原審認事用法違誤，並非依
    據卷內現有各相關之證據資料有所指摘，自無從憑為判斷原
    審認定事實及採證是否為不當或違法之依據，核其上訴，實
    與未敘述具體理由無異，屬於不合法律上程式，應由本院依
    同法第367 條前段、第372 條不經言詞辯論判決如主文。
中    華    民    國    98    年    4     月    22    日
                  刑事第五庭    審判長法  官  曾永宗
                                      法  官  任森銓
                                      法  官  王伯文
以上正本證明與原本無異。
本判決不得上訴。
中    華    民    國    98    年    4     月    22    日
                                      書記官  黎  珍


司法院資訊處製作；財團法人民間司法改革基金會備份。
